臺灣彰化地方法院刑事判決　　　　　　　　　　　　　九十三年度訴字第四九一號
　　公　訴　人　臺灣彰化地方法院檢察署檢察官
　　被　　　告　乙○○
右列被告因違反毒品危害防制條例案件，經檢察官提起公訴（九十三年度毒偵字第八
四六號），移
百七十三條之一第一項之情形，而改依簡式審判程序判決如左：
        主  文
乙○○連續施用第一級毒品，累犯，處有期徒刑壹拾壹月，扣案之海洛因壹包（驗餘
淨重零點零捌公克）沒收銷燬之，注射針筒支沒收；又連續施用第二級毒品，累犯
，處有期徒刑柒月，扣案之玻璃球管壹支沒收。應執行有期徒刑壹年貳月，扣案之海
洛因壹包（驗餘淨重零點零捌公克）沒收銷燬之，注射針筒支及玻璃球管壹支均沒
收。
        事  實
一、乙○○前因施用毒品案件，經依本院裁定送觀察、勒戒後，認無繼續施用毒品之
    傾向，由臺灣彰化地方法院檢察署檢察檢察官於民國八十七年六月二十五日，以
    八十七年度偵字第四六三四號為不起訴處分確定。復因施用毒品案件，再依本院
    定送觀察、勒戒後，認有繼續施用毒品之傾向，由檢察官聲請強制戒治，而經本
    院裁定令入戒治處所施以強制戒治，後於八十八年四月二十九日因戒治成績合格
    ，經本院裁定停止戒治付保護管束。惟其於停止戒治付保護管束期間，復因偽造
    文書案件，經本院於九十年一月八日，以八十九年度易字第一五四一號判處有期
    徒刑三月確定，且另因二次施用第二級毒品安非他命案件，經檢察官合併聲請簡
    易判決處刑，經本院員林簡易庭於九十年五月十三日，以九十年度員簡字第九五
    號判處有期徒刑三月、四月，應執行有期徒刑六月確定，而前開毒品案件之強制
    戒治部分，旋經撤銷停止戒治，復入所執行，業於九十年五月四日執行完畢，並
    於當日接續執行徒刑，甫於九十一年一月三十日縮刑期滿執行完畢。詎仍不知戒
    除毒癮，復基於施用第一級毒品海洛因之概括犯意，自九十三年三月二十九日起
    ，至同年六月十五日下午十五時許止，在彰化縣埔鹽鄉○○村○○路十九號之六
    住處，以將海洛因加水置於注射針筒，再施打手臂之方式，連續施用第一級毒品
    海洛因多次，平均施用時間不定。其另基於施用第二級毒品安非他命之概括犯意
    ，於自九十三年三月二十九日起，至同年六月十四日晚上二十二時許止，在同上
    處所，以將安非他命置於玻璃球管內，外以火燒烤生煙，再予施食之方式，連續
    施用第二級毒品安非他命多次，平均施用時間，亦為不定。其間，乙○○先為警
    於九十三年三月三十日零時三十分許，在彰化縣溪湖鎮○○里○○路○段二一八
    號「富仙旅社」三○二室查獲；後再經警於九十三年六月十五日十七時許，於前
    開住處查獲，並扣得其所有之海洛因壹包（驗餘淨重零點零捌公克）及其所有，
    已供施用海洛因用之注射針筒三支及已供施用安非他命用之玻璃球管一支。
二、案經彰化縣警察局溪湖分局報請台灣彰化地方法院檢察署檢察官偵查起訴暨移送
    併案審理。
        理  由
一、按除被告所犯為死刑、無期徒刑、最輕本刑為三年以上有期徒刑之罪或高等法院
    管轄第一審案件者外，於前條第一項程序進行中，被告先就被訴事實為有罪之陳
    述時，審判長得告知被告簡式審判程序之旨，並聽取當事人、代理人、辯護人及
    輔佐人之意見後，裁定進行簡式審判程序；除簡式審判程序及簡易程序案件外，
    第一審應行合議審判，刑事訴訟法第二百七十三條之一第一項、第二百八十四條
    之一分別定有明文。本件被告所涉係死刑、無期徒刑、最輕本刑為三年以上有期
    徒刑之罪或高等法院管轄第一審案件以外之罪，並於本院行準備程序時就被訴事
    實為有罪之陳述，本院合議庭依前揭規定，經評議結果，裁定改由一名法官獨任
    行簡式審判程序，先予敘明。
二、右揭事實，業據被告乙○○於本院審理中，供承不諱，且有扣案之海洛因一包、
    注射針筒三支及玻璃球管一支扣案可稽，而該白色粉末，經送鑑驗結果，證係海
    洛因無誤，有法務部調查局調查局鑑驗通知書一紙在卷可佐。又被告二度獲案時
    ，經警採取其之尿液送驗，結果亦均呈嗎啡陽性（即海洛因入人體內之水解反應
    ）及甲基安非他命陽性反應，有彰化縣衛生局煙毒尿液檢驗成績書二紙可稽，顯
    見被告之自白與事實相符，堪以採信。至被告於警、偵訊中否認前開犯行，查此
    非但與事實不符，且亦與若受檢驗者之尿水，呈嗎啡陽性及甲基安非他命陽性反
    應，則該受檢驗者於被採集尿液時，往前推一二０小時內，必有施用海洛因及安
    非他命之醫學常識相違，故不可採信。再者，被告前因施用毒品案件，經依本院
    裁定送觀察、勒戒後，認無繼續施用毒品之傾向，由臺灣彰化地方法院檢察署檢
    察檢察官於民國八十七年六月二十五日，以八十七年度偵字第四六三四號為不起
    訴處分確定。復因施用毒品案件，再依本院定送觀察、勒戒後，認有繼續施用毒
    品之傾向，由檢察官聲請強制戒治，而經本院裁定令入戒治處所施以強制戒治，
    後於八十八年四月二十九日因戒治成績合格，經本院裁定停止戒治付保護管束。
    惟其於停止戒治付保護管束期間，復因偽造文書案件，經本院於九十年一月八日
    ，以八十九年度易字第一五四一號判處有期徒刑三月確定，且另因施用第二級毒
    品安非他命案件，經檢察官合併聲請簡易判決處刑，經本院員林簡易庭於九十年
    五月十三日，以九十年度員簡字第九五號判處有期徒刑三月、四月，應執行有期
    徒刑六月確定，而前開毒品案件之強制戒治部分，旋經撤銷停止戒治，復入所執
    行，業於九十年五月四日執行完畢等情，有聲請簡易判決處刑書及本院刑事判決
    書一份及台灣彰化地方法院檢察署刑案資料查註紀錄表在卷足憑。綜上，本件事
    證業已明確，被告之犯行堪以認定。
二、核被告所為，係犯毒品危害防制條例第十條第一項之施用第一級毒品及同條第二
    項之施用第二級毒品罪。被告先後多次施用第一級毒品海洛因之犯行，時間緊接
    ，構成犯罪要件復相同，顯係基於概括犯意為之，為連續犯，應依刑法第五十六
    條之規定論以一罪，並加重其刑。被告於施用前後持有第一級毒品海洛因及第二
    級毒品安非他命之低度行為，應為施用第一級毒品海洛因及第二級毒品安非他命
    之高度行為所吸收，不另論罪。前開犯罪事實，為原起訴書所未及載明部分，與
    已起訴部分，有裁判上一罪之關係，故本院自得併予審理。查被告曾因二件施用
    毒品案件，經本院員林簡易庭於九十年五月十三日，以九十年度員簡字第九五號
    判處有期徒刑三月、四月，應執行有期徒刑六月確定，於九十一年一月三十日縮
    刑期滿執行完畢，業據被告供明復有台灣彰化地方法院檢察署刑案資料查註紀錄
    表乙份附卷足按，五年以內再犯本案有期徒刑以上之罪，係屬累犯，應依法應遞
    予加重其刑。其所犯前開二罪，行為互異，犯意各別，所犯構成要件復不相同，
    應分論併罰。爰審酌被告之品性、犯罪之動機、方法、施用次數、所生之危害及
    犯罪後之態度等一切情狀，分別量處如主文所示之刑，並諭知應執行之刑，以示
    懲處。至扣案之海洛因一包為違禁物係屬毒品，故應依毒品危害防制條例第十八
    條第一項前段之規定宣告沒收銷燬之；扣案之注射針筒三支及玻璃球管一支均為
    被告所有，前者係供施海洛因所用，後者係施用安非他命所用，已如前述，故依
    法併予宣告沒收。
三、至九十三年三月三十日當日，固尚有扣有安非他命吸食過濾器一組、已使用過注
    射針筒七支、未使用注射針筒二支、已使用過塑膠鏟管二支、斜口塑膠鏟管一支
    、玻璃吸食器一支、橡膠軟管一條及電子磅秤一臺等物，惟等物品並非違禁物，
    且非屬被告所有而係友人吳合文所有等情，業據被告乙○○供明在卷，故依法否
    為沒收之諭知。
據上論斷，應依刑事訴訟法第二百七十三條之一第一項二百九十九條第一項前段，毒
品危害防制條例第十條第一項、第二項、第十八條第一項前段，刑法第十一條前段、
第五十六條、第四十七條、第五十一條第五款、第三十八條第一項第二款，判決如主
文。
本案經檢察官甲○○到庭執行職務。
中    華    民    國    九  十 三 年      十    月    二十五         日
                                        臺灣彰化地方法院刑事第一庭
                                            法      官
右正本證明與原本無異。
如不服本判決，應於判決送達後十日內，向本院提出上訴狀（須附繕本）。
                                      法院書記官
中      華      民      國      八十        年            月            日
